【裁判字號】    97,訴,12
【裁判日期】    970610
【裁判案由】    侵權行為損害賠償
【裁判全文】
臺灣高等法院民事判決                    97年度訴字第12號
原      告  甲○○
被      告  溫佩怡
上列當事人間因刑事附帶民事訴訟請求侵權行為損害賠償事件，
經刑事庭裁定移送前來（96年度附民字第224號），本院於中華
民國97年6月3日言詞辯論終結，判決如下：
    主  文
原告之訴駁回。
訴訟費用由原告負擔。
    事實及理由
一、原告主張：被告溫佩怡於民國（下同） 94年11月12日凌晨2
    時許，在台北市○○區○○路2段100 號「卡內基PUB」內，
    趁原告僅著胸罩型內衣、短褲（熱褲）在台上跳舞之際，持
    相機拍攝原告，原告發覺後隨即步下舞台與被告理論，並要
    求被告交出相機，詎被告竟基於恐嚇之犯意，向原告恫稱要
    將照片放在網路上，讓原告身敗名裂等語。案經原告訴請台
    灣台北地方法院檢察署檢察官偵查起訴，經台灣台北地方法
    院96年度易字第307號以恐嚇危害安全罪判處有期徒刑6月，
    減為有期徒刑3月，嗣經本院刑事庭以 96年度上易字第2701
    號駁回上訴確定。又被告迄今仍未將伊當時拍攝之照片或檔
    案交出，致原告迄今仍生活於恐懼之中，精神痛苦不堪。爰
    依民法第184條、第195條侵權行為損害賠償規定，求為命被
    告給付非財產之精神撫慰金85萬元並加計法定遲延利息之判
    決。並聲明：被告應給付原告85萬元及自附帶民事訴訟起訴
    狀繕本送達翌日起至清償日止按週年利率百分之五計算之利
    息。
二、被告則以：伊係誤觸有相機功能之手機，僅拍一次，非刻意
    拍攝原告，手機連同記憶卡當場即被PUB 總經理取走刪除所
    有照片檔案，數日後才請警官幫伊取回，伊並未保留照片或
    存檔，不可能將照片上網流傳。且原告於PUB 穿著兩截式健
    身房服裝跳舞，至為平常，對原告個人名譽無損，並無精神
    上痛苦，故原告並沒有任何損害，與被告之行為亦無因果關
    係，自不得請求非財產上之損害賠償等語，資為抗辯。並答
    辯聲明：原告之訴駁回。
三、查兩造因投資糾紛而生嫌隙，被告趁原告於上開 PUB內僅著
    胸罩型內衣、短褲跳舞之際持相機拍攝，經原告發覺後，隨
    即步下舞台與被告理論並要求交出相機，被告竟恫稱要將照
    片放在網路上，讓原告身敗名裂等語，以此加害名譽之事恐
    嚇原告，嗣經店方人員出面處理，被告始將該相機之記憶卡
    交出等事實，已經本院刑事庭判處被告恐嚇危害安全罪確定
    在案，復經本院核閱刑事卷查明無訛，堪信為真實。至原告
    主張被告迄今仍未將伊當時拍攝之照片或檔案交出，致原告
    迄今仍生活於恐懼之中，精神痛苦不堪云云，顯無足採。
四、按不法侵害他人之身體、健康、名譽、自由、信用、隱私、
    貞操，或不法侵害其他人格法亦而情節重大者，被害人雖非
    財產上之損害，亦得請求賠償相當之金額，民法第195條第1
    項前段定有明文。本件被告趁原告於PUB 舞台著兩截式清涼
    健身房服裝跳舞之際拍照，並當場恫嚇原告要將其照片放在
    網路上等情，雖經認定，但原告必須證明其因而受有損害，
    始得依據侵權行為之法律關係請求被告賠償損害。惟查被告
    於拍攝當場經原告理論後，手機連同記憶卡當場即被PUB 人
    員取走刪除所有照片檔案一節，已如前述，且為原告所知悉
    ，而被告既未保留照片或存檔，自無可能實現其恫嚇內容將
    原告照片上網流傳。又按慰藉金之賠償，以人格權遭遇侵害
    ，使精神上受痛苦為必要，且法均有明文規定。依一般人之
    通念，被告之上開恫嚇原告之行為，縱因此使原告苦惱，然
    恫嚇內容之加害名譽之事既無從發生，自不生賠償慰藉金之
    問題。且同一刑案中被告被訴刑法第310 條誹謗罪部分，業
    經兩造於刑事案件審理中由被告賠償10萬元達成民事和解，
    而判決公訴不受理在案（見台灣台北地方法院96年度易字第
    307號刑事卷宗第108頁、第155頁 ），且原告復未能舉證證
    明因被告之不法行為另受有其他精神上之損害，原告依侵權
    行為之法律規定，請求被告賠償精神慰藉金85萬元，即屬於
    法無據。
五、從而原告基於侵權行為之損害賠償請求權，請求被告賠償原
    告85萬元及自附帶民事訴訟起訴狀繕本送達翌日即96年12月
    15日起至清償日止依法定利率計算之遲延利息，並非正當，
    不應准許，應予駁回。
六、本件事證已臻明確，兩造其餘之攻擊防禦方法及所提證據，
    經審酌後認均無礙判決之結果，爰不予一一論述。
七、本件原告之訴為無理由，依民事訴訟法第78條，判決如主文
    。
中    華    民    國    97    年    6    月    10     日
                    民事第五庭
                        審判長 法  官 魏麗娟
                               法  官 陳博享
                               法  官 梁宏哲
正本係照原本作成。
不得上訴。
中    華    民    國    97    年    6     月    10    日
                               書記官 廖麗蓮


司法院資訊處製作；財團法人民間司法改革基金會備份。
